臺北高等行政法院判決
　　　　　　　　　　　　　　　　　　 95年度簡字第00858號
原　　　告　環安交通股份有限公司
代　表　人　甲○○
被　　　告　臺北縣汐止市公所
代　表　人　乙○○市長）住同.
上列當事人間因廢棄物清理法事件，原告不服臺北縣政府中華民
國95年10月27日北府訴決字第0950608215號訴願決定，提起行政
訴訟。本院判決如下：
    主  文
原告之訴駁回。
訴訟費用由原告負擔。
　　事  實
一、事實概要：
　　緣被告於民國（下同）95年7 月18日10時40分，於所轄新台
    五路與福安街口會同汐止分局員警攔獲由原告所屬司機江清
    雄駕駛車輛（車號：6J-038）載運剩餘土石方，未隨車攜帶
    剩餘土石方產生源及處理地點之證明文件，違反廢棄物清理
    法第49條第2 款規定，被告查得該車輛之所有人為原告後，
    依同法規定裁處原告新臺幣（下同）6 萬元罰鍰。原告不服
    ，提起訴願，經遭駁回，遂提起行政訴訟。
二、兩造聲明：
　(一)原告聲明：訴願決定及原處分均撤銷。
  (二)被告聲明：
    1.駁回原告之訴。
    2.訴訟費用由原告負擔。
三、兩造之陳述：
  (一)原告主張之理由：被告稽查時，原告駕駛員江清雄確有拿出
    營建工程剩餘土石方運送處理文件（文件序號00000-00000
    ) ，管制編號EFD04810( 稽查紀錄表亦有登載) ，及宜蘭縣
    政府所發之四聯單。惟稽查人員認其非證明文件，江清雄便
    和稽查人員起爭執，最後才在稽查人員引導下於陳述意見寫
    「出貨單不明確」。
　(二)被告主張之理由：
　  1.94年7月18日10時40分許，於汐止市進行「廢棄物、剩餘土
      石方攔查專案」，攔車稽查時發現，原告所屬車號6J-038
      駕駛江清雄，未隨車持有「剩餘土石方產生源及處理地點
      之流向證明文件」，被告乃依違反廢棄物清理法第49條第
      2 款規定，並援同法第49條處分之。
    2.執行專案勤務當天，現場人員除了被告所屬5位稽查人員
      ，當日亦會同汐止分局2位員警支援，被告稽查人員並將
      攔查情形紀錄，於95年8月3日寄出處分書，本件之告發合
      法妥當，絕無原告所述強制脅迫等情狀發生。
  　理  由
一、行政訴訟法第229條第1項所定適用簡易程序之數額，業經司
    法院以92年9 月17日院台廳行一字第23681 號令增至新台幣
    20萬元，並定於93年1 月1 日實施。本件原告爭執之金額未
    逾新台幣20萬元，自應適用簡易程序事件，爰不經言詞辯論
    為判決。
二、按廢棄物、剩餘土石方清除機具應隨車持有載明廢棄物、剩
    餘土石方產生源及處理地點之證明文件，以供檢查。清除廢
    棄物、剩餘土石方者，未隨車持有載明一般廢棄物、一般事
    業廢棄物、剩餘土石方產生源及處理地點之證明文件者，處
    新臺幣6 萬元以上30萬元以下罰鍰，並得沒入清除機具、處
    理設施或設備，為廢棄物清理法第9 條第1 項後段及第49
    條第2 款所明定。
三、本件原告為廢棄物清理者被告稽查人員於95年7 月18日10時
    40 分 ，於所轄新台五路與福安街口會同汐止分局員警攔獲
    由原告所屬司機江清雄駕駛車輛（車號：6J-038）載運剩餘
    土石方，未隨車攜帶剩餘土石方產生源及處理地點之證明文
    件之事實，有公司資料查詢表附卷及稽查紀錄表在原處分卷
    為證，被告以原告違反廢棄物清理法第49條第2 款規定，科
    處6 萬元罰鍰，核無不合。原告雖不服，為如事實欄所載之
    主張。惟查：原告於訴願時主張查獲時建築工程土石方流向
    證明文件放置車中，因新來司機不知放置於何處，並無出示
     (見原處分卷所附申訴書) ，並提出附於原處分卷之內政部
    營建署北區工程處核發之剩餘土石方運送處理證明文件，嗣
    於訴訟中改稱其駕駛員江清雄確有拿出營建工程剩餘土石方
    運送處理文件，惟稽查人員認其非證明文件云云，前後主張
    不一，已難憑信。再依該剩餘土石方運送處理證明文件所載
    ，原告駕駛員江清雄簽名時間係95年7 月18日9 時58分，早
    於受被告人員稽查，江清雄於受被告人員稽查前，在該證明
    文件簽名，已知有該證明文件，該證明文件上並載「營建工
    程剩餘土石方運送處理證明文件( 依據廢棄物清理法第9 條
    製作，運土車輛須隨車帶以共欄檢) 」，車上如有該證明文
    件，江清雄自無不知而不出示之理，自不可能有原告於訴願
    時所主張之「查獲時建築工程土石方流向證明文件放置車中
    ，因新來司機不知放置於何處，並無出示」情事。又該證明
    文件既載「營建工程剩餘土石方運送處理證明文件( 依據廢
    棄物清理法第9 條製作，運土車輛須隨車帶以共欄檢)」 ，
    其為運送剩餘土石方之證明文件甚明。苟江清雄於受稽查時
    ，確有拿出該證明文件，當不致發生稽查人員認其非證明文
    件之爭議，江清雄亦不會在該稽查紀錄表「意見陳述欄」上
    簽載「出貨單不明確」，是原告主張江清雄於受稽查時確有
    拿出營建工程剩餘土石方運送處理文件，惟稽查人員認其非
    證明文件云云，亦不足採。
四、從而，原處分科處原告6 萬元罰鍰，並無違法，訴願決定予
    以維持，亦無不合。原告訴請撤銷，為無理由，應予駁回。
五、據上論結，本件原告之訴為無理由，爰依行政訴訟法第98條
    第3 項前段，判決如主文。
中    華    民    國    96     年      2   月    27   日
                               第三庭法  官 吳東都
上為正本係照原本作成。
本件以訴訟事件所涉及之法律見解具有原則性者為限，始得於本
判決送達後20日內向本院提出上訴狀並表明上訴理由，如已於本
判決宣示後送達前提起上訴者，應於判決送達後20日內補具上訴
理由（均按他造人數附繕本），且經最高行政法院許可後方得上
訴。
中　　華　　民　　國　　96　　年　　2　 　月    27   日
 　　  　　　　　　　    　          書記官  張能旭
